Daiane Ferreira Simão

RESUMO PROFISSIONAL

Profissional devidamente habilitada na OAB-MG, com trajetória de 4 anos na aplicação do direito civil, previdenciário e criminal e formação especializada na área de Direitos Humanos, bastante dedicada e comprometida com o desempenho do trabalho. Experiência no planejamento de estratégias, juntada de documentos, participação em audiências, elaboração de peças, recursos, requerimentos e ofícios.

HISTÓRICO PROFISSIONAL

Advogada, 09/2017 - Atual

Advocacia Autônoma - Paracatu, Minas Gerais

- Representação dos clientes em audiências, construindo narrativas favoráveis em torno das provas e fatos apresentados.
- Participação em diligências externas e demais rotinas do setor jurídico.
- Elaboração de renúncias ao exercício do direito, recursos e petições corretos e minuciosos em nome dos clientes.
- Explicação sobre o processo jurídico a cada cliente, respondendo a perguntas para reduzir preocupações.
- Atendimento presencial ao cliente para alinhamentos e esclarecimento de dúvidas sobre o processo.
- Realização de acompanhamento processual via sistema PJE, EPROC, PROJUDI, para evitar a perda de prazos e solicitações do juiz.

Estagiária, 04/2015 - 09/2017

Projeto Cidade Legal É Cidade Regularizada - Paracatu, Minas Gerais

- · Atendimento ao público;
- Elaboração de petições iniciais e recursos.
- Acompanhamento de tramitação processual;
- Elaboração de requerimentos administrativos e ofícios;
- Assessoria em reuniões e conferências.

ESTAGIÁRIA, 03/2013 - 03/2015

ASSEMBLEIA LEGISLATIVA DO ESTADO DE MINAS GERAIS - PARACATU, MINAS GERAIS

- Acompanhamento de tramitação de projetos, pesquisa e acompanhamento de processo legislativo;
- Assessoria em reuniões de conferência e plenário;
- Redação de projetos, requerimentos e ofícios do gabinete;
- Propostas de atividades legislativos, estudos de atividade jurídica e constitucional;
- Atendimento ao público do gabinete.

(38)99122-0645

◀ daianefsimao@gmail.com

Rua Manoel Mundim, nº 97, Bairro Prado, Paracatu, MG 38602-017

FORMAÇÃO ACADÊMICA

Letras Português E Inglês, Esperado Em 2023 UNOPAR - PARACATU

Especialista Em Direitos Humanos: Direitos Humanos, 2018 Universidade Católica de Brasília -Taguatinga -DF

Bacharela Em Direito: Direito, 2017 UniAtenas - Paracatu

COMPETÊNCIAS

- Proatividade na proposição de soluções e estratégias para os processos
- Planejamento e organização ao lidar com obrigações e prazos, garantindo a confiabilidade
- Capacidade de trabalhar em equipe, mantendo uma boa relação com clientes, sócios e funcionários
- Habilidades de oratória

IDIOMAS

Português: Língua materna

Inglês: Avançado, C1

Espanhol: Intermediário, B2

Ministério Do Trabalho E Emprego - Paracatu, Minas Gerais

- Atendimento ao público;
- Seguro Desemprego;
- CTPS, RH e Protocolo